臺灣臺北地方法院刑事裁定
111年度聲字第2103號
聲請人  即
告訴代理人  陳彥嘉律師
上列聲請人即告訴代理人因被告毀棄損壞案件（111年度易字第6
17號），向本院聲請交付法庭錄音光碟，本院裁定如下：
    主  文
聲請人於繳納相關費用後，准予轉拷交付本院111年度易字第617
號案件於民國111年10月19日審判期日之法庭錄音光碟，並禁止
再行轉拷利用。
聲請人就主文第一項所示錄音光碟內容，不得散布、公開播送，
或為其他非正當目的之使用。
    理  由
一、聲請意旨詳如刑事交付法庭錄音光碟聲請狀所載（如附件）
    。　
二、按當事人及依法得聲請閱覽卷宗之人，因主張或維護其法律
    上利益，得於開庭翌日起至裁判確定後6個月內，繳納費用
    聲請法院許可交付法庭錄音或錄影內容，法院組織法第90條
    之1第1項前段定有明文。而當事人及依法得聲請閱覽卷宗之
    人，因主張或維護其法律上利益，聲請交付法庭錄音或錄影
    內容時，應敘明理由，由法院為許可與否之裁定，法庭錄音
    錄影及其利用保存辦法第8條第1項亦有明文規定，其修正理
    由略謂：「本法（即法院組織法）第90條之1第1項已增訂當
    事人及依法得聲請閱覽卷宗之人，因主張或維護其法律上利
    益（如核對更正筆錄、他案訴訟所需，或認法院指揮訴訟方
    式對其訴訟權益有影響之虞，欲用以保障其法律上利益等）
    ，得繳納費用聲請交付法庭錄音或錄影內容之規定，爰配合
    修正第1項，明定聲請交付法庭錄音、錄影內容應敘明理由
    ，並由法院為許可與否裁定之規定」等語。是聲請交付法庭
    錄音錄影內容，應以主張或維護聲請人關於該案件之法律上
    利益之事由為限，且聲請人須釋明該事由與聲請交付錄音錄
    影內容之關連性，由法院於個案中審酌交付之必要性。又持
    有法庭錄音內容之人，就取得之錄音內容，不得散布、公開
    播送，或為非正當目的使用；法院就許可交付之法庭錄音、
    錄影內容，應為適當之加密措施，並得為禁止轉拷之限制利
    用措施，法院組織法第90條之4第1項及法院辦理聲請交付法
    庭錄音錄影內容應行注意事項第6點亦分別有明文規定。
三、經查，聲請人陳彥嘉律師為本院111年度易字第617號毀棄損
    壞案件之告訴代理人，係依法得聲請閱覽卷宗之人，又聲請
    人已敘明其聲請理由係為維護告訴人法律上之利益，且本案
    並無依法得不予許可或限制聲請閱覽、抄錄或攝影卷內文書
    之情形，揆諸前揭規定及說明，本件聲請交付上開法庭錄音
    光碟，於法尚無不合。爰裁定聲請人於繳納相關費用後，准
    予轉拷交付主文所示法庭錄音光碟。惟聲請人依法就取得之
    法庭錄音光碟內容，不得散布、公開播送，或為非正當目的
    使用，另依法院辦理聲請交付法庭錄音錄影內容應行注意事
    項第6條規定，禁止聲請人再行轉拷利用，併特予裁示以促
    其注意遵守。
四、依刑事訴訟法第220條，裁定如主文。
中　　華　　民　　國　　111 　年　　11　　月　　30　　日
           　　　 刑事第一庭    法　官　張德寬
上正本證明與原本無異。
如不服本裁定，應於裁定送達後5日內向本院提出抗告狀。因疫
情而遲誤不變期間，得向法院聲請回復原狀。
                                書記官  徐維辰
中　　華　　民　　國　　111 　年　　11　　月　　30　　日
附件：聲請人之刑事交付法庭錄音光碟聲請狀。